臺灣士林地方法院民事裁定  100年度抗字第106號
抗  告  人  劉莎
相  對  人  行政院國軍退除役官兵輔導委員會臺北榮民總醫院
法定代理人  林芳郁
上列當事人間本票裁定事件，抗告人對於民國100 年7 月11 日
本院100 年度司票字第3815號裁定提起抗告，本院裁定如下：
    主  文
抗告駁回。
抗告程序費用新臺幣壹仟元由抗告人負擔。
    理  由
一、按執票人向本票發票人行使追索權時，得聲請法院裁定後強
    制執行，票據法第123 條定有明文。又本票執票人依上開法
    條之規定，聲請法院裁定許可對發票人強制執行，係屬非訟
    事件程序，法院僅就形式上審查是否准許強制執行，此項裁
    定並無確定實體上法律關係存否之效力，如發票人就票據債
    務之存否有爭執時，應由發票人提起確認之訴，以資解決（
    最高法院56年臺抗字第714 號、57年臺抗字第76號判例意旨
    參照）。
二、本件相對人主張：伊執有抗告人簽發，如原裁定所示之本票
    （下稱系爭本票），並免除作成拒絕證書。詎屆期提示後竟
    不獲全部兌現，爰依票據法第123 條規定聲請裁定准許強制
    執行等情，已據提出系爭本票正本為證，原裁定予以准許，
    即無不合。
三、抗告意旨略以：抗告人為越傭雇主劉莫靜之女兒，越傭阮氏
    良原受聘照顧抗告人之父，詎料阮氏良體弱多病，去年上半
    年罹患重病，於加護病房昏迷1 個月，抗告人本於人道立場
    協助就醫，其越南家人表示希望阮氏良早日返鄉，抗告人為
    協助阮氏良得以返回越南，繳納醫療費用並簽下系爭本票，
    但因相對人未詳細描述阮氏良重大傷病病情，導致健保局退
    件，又因抗告人之父於99年間病逝，並有老母須照顧，未能
    補件，且當時僱傭關係已終止，抗告人主張債權不存在，希
    冀給予時間辦理重大傷病證明，減輕抗告人負擔。為此提起
    抗告，請求廢棄原裁定云云。
四、查本件抗告人為系爭本票發票人，業據相對人提出系爭本票
    為證，抗告人復不爭執確有簽發系爭本票，則原審據以准許
    本票強制執行，核無不合。又縱抗告人所稱屬實，亦係實體
    上之爭執，揆諸首揭規定與判例意旨，僅得由抗告人另行提
    起訴訟，以資解決，要非本件非訟程序所得審究，抗告人執
    上情抗告，為無理由，應予駁回。
五、爰裁定如主文。
中    華    民    國  100     年    8     月    31    日
                  民事第二庭  審判長法  官  方彬彬
                                    法  官  王怡雯
                                    法  官  絲鈺雲
以上正本證明與原本無異。
如不服本裁定，僅得於收受本裁定正本送達後10日內，以適用法
規顯有錯誤為理由，向本院提出再抗告狀（須附繕本一份及繳納
再抗告裁判費新台幣1,000 元），經本院許可後始可再抗告。再
抗告時應提出委任律師或具有律師資格之人之委任狀；委任有律
師資格者，另應附具律師資格證書及釋明委任人與受任人間有民
事訴訟法第466 條之1 第1 項但書或第2 項所定關係之釋明文書
影本。
中    華    民    國   100    年    9     月    5     日
                                    書記官  林玫熹